Minutes et répertoires du notaire Nicolas NOURRY, 6 juin 1592 - 21 juillet 1644 (étude XVII)
Archives nationales
- Minutes de Nicolas NOURRY, juin 1592 - 21 juillet 1644; MC/ET/XVII/116 - MC/ET/XVII/267
  - Minutes. 1612, janvier - 1612, juin, janvier 1612 - juin 1612; MC/ET/XVII/155
    - Promesse par Jean Coniterie et Henri Guyerberre, compagnons maçons, demeurant rue Mouffetard, de faire pour Jacques Rousseau des travaux de maçonnerie en une maison rue Mouffetard, moyennant 34 sols par toise., 4 avril 1612; MC/ET/XVII/155
      Documents du Minutier central concernant l'histoire de la musique (1600-1650), par Madeleine Jurgens, tome II [études XI à XX, 1900 actes], Paris, Archives nationales, 1974, p. 637 (instrument de recherche imprimé dématérialisé, certaines notices sont plus détaillées dans la version intégrale accessible en ligne par la rubrique 'Autres instruments de recherche', voir contexte dans le Plan d’orientation général - Notaires de Paris, guides thématiques du Minutier).
    - Transport par Nicolas Le Roux, maître peintre et sculpteur, demeurant rue Saint-Victor, à Claude Croizier, principal du collège de Fortet, d'une rente de 11 l. 1 sol 3 d. sur le grenier à sel de Paris, moyennant 132 l. 15 s., 10 avril 1612; MC/ET/XVII/155
      Documents du Minutier central concernant les peintres, sculpteurs et graveurs au XVIIe siècle (1600-1650), par Marie-Antoinette Fleury et Martine Constans, tome II [études XI à XX, 2445 actes], Paris, Archives nationales, 2010, notice n°1383 (instrument de recherche imprimé dématérialisé, certaines notices sont plus détaillées dans la version intégrale accessible en ligne par la rubrique 'Autres instruments de recherche', voir contexte dans le Plan d’orientation général - Notaires de Paris, guides thématiques du Minutier).
    - MAUDRESSON (Claude) Arboriste r. de Corpeaux § Marché de charpenterie pour Claude MAUDRESSON; Marché de maçonnerie pour Claude MAUDRESSON, 15 mai 1612 - 27 mai 1612; MC/ET/XVII/155
      marché; Maudresson, Claude
    - PAIN § Marché pour la fourniture du PAIN au collège de La Marche, 19 mai 1612; MC/ET/XVII/155
    - Contrat de Mariage entre Nicolas Noé, maître vannier, demeurant en la Grande-Rue du faubourg Saint-Marcel, et Denise Lejeune, veuve de Jean Prévost, demeurant même rue, auquel signe comme témoin du fiancé, Jean Granvarlet, allié., 26 mai 1612; MC/ET/XVII/155
      Documents du Minutier central concernant l'histoire de la musique (1600-1650), par Madeleine Jurgens, tome II [études XI à XX, 1900 actes], Paris, Archives nationales, 1974, p. 566 (instrument de recherche imprimé dématérialisé, certaines notices sont plus détaillées dans la version intégrale accessible en ligne par la rubrique 'Autres instruments de recherche', voir contexte dans le Plan d’orientation général - Notaires de Paris, guides thématiques du Minutier).
    - RIOLAN (Jean) barbier chirurgien § Quittance, 1er juin 1612; MC/ET/XVII/155
      quittance; Riolan, Jean
    - BRUNEAU (Jean) marchand bourg de Paris rue de Bièvre § Contrat de Mariage entre Jean BRUNEAU et Guillemette HOQUET, veuve de Jacques DINCOURT, maître pêcheur à verge rue de la Boucherie., 16 juin 1612; MC/ET/XVII/155
      contrat de mariage; Bruneau, Jean
    - REDOTTÉ (Gilles) sommier ordinaire de fruiterie de la reine r. Saint-Honoré § Testament de Gilles REDOTTÉ, 22 juin 1612; MC/ET/XVII/155
      testament; Redotté, Gilles
    - Marché de Jean Berwinckel, graveur en taille-douce, demeurant Grande-Rue-du-Faubourg-Saint-Victor, avec Carel Van Boeckel, aussi graveur en taille-douce, demeurant rue des Gobelins au faubourg Saint-Marcel, pour 9 planches gravées en tailledouce, dont 8 petites, à livrer dans les dix prochains mois, moyennant 13 l. par petite planche, 45 pour la grande, et fourniture du cuivre par Van Boeckel. Le paiement se fera au fur et à mesure de la livraison des planches., 26 juin 1612; MC/ET/XVII/155
      Documents du Minutier central concernant les peintres, sculpteurs et graveurs au XVIIe siècle (1600-1650), par Marie-Antoinette Fleury et Martine Constans, tome II [études XI à XX, 2445 actes], Paris, Archives nationales, 2010, notice n°204 (instrument de recherche imprimé dématérialisé, certaines notices sont plus détaillées dans la version intégrale accessible en ligne par la rubrique 'Autres instruments de recherche', voir contexte dans le Plan d’orientation général - Notaires de Paris, guides thématiques du Minutier).
  - Minutes. 1612, juillet - 1612, décembre, juillet 1612 - décembre 1612; MC/ET/XVII/156; Document détérioré.
    - ENTRETIEN (Promesse d') § Accord entre 2 frères pour logement et nourriture de leur mère., 8 juillet 1612; MC/ET/XVII/156
      accord
    - THOUETTE (Marie) § Inventaire de Marie THOUETTE femme de Jean BEHAYE, racoutureur de bas d'étame., 21 juillet 1612; MC/ET/XVII/156
      inventaire; Thouette, Marie
    - GRANDERYE (Jacques) gagne denier § Contrat de Mariage entre Jacques GRANDERYE et Marie Allexandre, 22 juillet 1612; MC/ET/XVII/156
      contrat de mariage; Granderye, Jacques
    - BOIS FLOTTÉ § Association de gagne deniers pour le travail du BOIS FLOTTÉ arrivant au port Saint-Bernard, 16 août 1612; MC/ET/XVII/156
      acte de société
    - SOUART (Charles) Suivant les finances § Contrat de Mariage entre Charles SOUART et Françoise COURTOIS, 12 septembre 1612; MC/ET/XVII/156
      contrat de mariage; Souart, Charles
    - Inventaire après décès d'André Loyson, prêtre, curé de Saint-Quentin de Bonnis, dressé à la requête d'André du Sausay, diacre en l'église de Paris, exécuteur Testamentaire., 13 septembre 1612; MC/ET/XVII/156
      (fol. 6 v°):
      '... une petite espinette de deux piedz de long ou environ, prisé... 3 l.
      Documents du Minutier central concernant l'histoire de la musique (1600-1650), par Madeleine Jurgens, tome II [études XI à XX, 1900 actes], Paris, Archives nationales, 1974, p. 888 (instrument de recherche imprimé dématérialisé, certaines notices sont plus détaillées dans la version intégrale accessible en ligne par la rubrique 'Autres instruments de recherche', voir contexte dans le Plan d’orientation général - Notaires de Paris, guides thématiques du Minutier).
    - Inventaire après décès de Jean Villevault, procureur au parlement, dressé à la requête de Marie Parrignon, sa veuve, demeurant rue Neuve-Notre-Dame., 20 septembre 1612; MC/ET/XVII/156
      (fol. 4 v°): En la chambre de derrière,.
      '... une espinette, telle quelle, prisée... 40 s.
      'Item, ung petit manicordion, tel quel, prisé... 30 s.
    - DES DORMANS (Charlotte) § Testament de Charlotte DES DORMANS veuve d'Antoine de SOULFOUR, président au Parlement., 30 septembre 1612; MC/ET/XVII/156
      testament; Des Dormans, Charlotte
    - ROUSSEAU (Thomas) messager de Nevers § Contrat de Mariage entre Thomas ROUSSEAU et Denise BAROTHON, veuve de Robert LARROY, vivandier en Berry, 5 octobre 1612; MC/ET/XVII/156
      contrat de mariage; Rousseau, Thomas
    - RIOLAN (Jean) barbier chirurgien § Procuration, 27 octobre 1612; MC/ET/XVII/156
      procuration; Riolan, Jean
    - LORGERET (Cyret) maître passementier § Contrat de Mariage entre Cyret LORGERET et Judich BICHET, 28 octobre 1612; MC/ET/XVII/156
      contrat de mariage; Lorgeret, Cyret
    - REGNARD (Pierre) C/on/ potier de terre § Contrat de Mariage entre .. et Raouline LACOMBLAY, 28 octobre 1612; MC/ET/XVII/156
      contrat de mariage; Regnard, Pierre
    - Contrat d'Apprentissage pour 3 ans 1/2 au profit de Balthazar Moncornet, entre son père, Pierre Moncornet, tapissier, et Carel Van Boeckel [époux d'Anne Moncornet, probablement soeur de Balthazar Moncornet], graveur en taille-douce, tous demeurant rue des Gobelins, moyennant 150 l.: 50 à la Toussaint 1613, 1614 et 1615. Il sera logé, nourri, chauffé et éclairé par son maître., 31 octobre 1612; MC/ET/XVII/156
      Documents du Minutier central concernant les peintres, sculpteurs et graveurs au XVIIe siècle (1600-1650), par Marie-Antoinette Fleury et Martine Constans, tome II [études XI à XX, 2445 actes], Paris, Archives nationales, 2010, notice n°2163 (instrument de recherche imprimé dématérialisé, certaines notices sont plus détaillées dans la version intégrale accessible en ligne par la rubrique 'Autres instruments de recherche', voir contexte dans le Plan d’orientation général - Notaires de Paris, guides thématiques du Minutier).
    - MENUISERIE § Marché de... par Abraham ROUGÉ, maître menuisier, grande rue Saint-Victor, 9 novembre 1612; MC/ET/XVII/156
      marché; Rougé, Abraham; menuisier
    - GILLET (Daniel) tailleur en linge § Contrat de Mariage entre Daniel GILLET, et Marguerite FRANCQUENET, fille de Jean FRANCQUENET, Bailleur d'habits., 10 novembre 1612; MC/ET/XVII/156
      contrat de mariage; Gillet, Daniel
    - THIBERSE (Jean) marchand passementier; 27 ans; natif de Rouen § Contrat de Mariage entre Jean THIBERSE et Claude MARTIN, veuve de Philippe MARTIN, marchand bourgeois de Paris., 12 novembre 1612; MC/ET/XVII/156
      contrat de mariage; Thiberse, Jean
    - BLAVETTE (Louis de) 23 ans V, sr dud. lieu § Contrat de Mariage entre Louis de BLAVETTE et Marie de REMOYSÉ, 27 ans, fille de Mathurin de REMOYSÉ, maréchal des logis du roi., 18 novembre 1612; MC/ET/XVII/156
      contrat de mariage; Blavette, Louis de
    - BOUCHER (Claude) compagnon cordier § Testament de Claude BOUCHER, 3 décembre 1612; MC/ET/XVII/156
      testament; Boucher, Claude
  - Minutes. 1613, janvier - 1613, juin, janvier 1613 - juin 1613; MC/ET/XVII/157; Document détérioré.
    - LE FEVRE (Jacques) administrateur spirituel de l'hôpital des pauvres enfermés du fg s/t/ Marcel § Déclaration par Jacques LE FEVRE, 14 janvier 1613; MC/ET/XVII/157
      déclaration; Le Fèvre, Jacques
    - TOUSSAINT (Gilles) marchand meunier à Crouslebarde § Contrat de mariage entre. .. et Sébastienne de SORNE, 19 janvier 1613; MC/ET/XVII/157
      contrat de mariage; Toussaint, Gilles
    - PERINEAU (Etienne) c/on/ pâtissier rue du Bon Puits § Contrat de mariage entre Etienne PERINEAU et Louise ITIÉ, veuve de Jean Paraille, maître pâtissier oublayer., 10 février 1613; MC/ET/XVII/157
      contrat de mariage; Perineau, Etienne
    - BALLETS § Vente de moules pour faire des BALLETS, 17 mars 1613; MC/ET/XVII/157
    - Promesse par Jan Swelinck, natif de Nanter, au pays de Gueldre, marchand graveur en toutes sortes de platines en taille-douce logé au faubourg Saint-Marcel, à François Mesland, greffier au bailliage d'Orléans, logé à l'image Notre-Dame, rue Saint-Martin, et à Georges Mallerac, marchand, de leur fournir à Orléans [cf. no1943], avant la Saint-Michel, l'assortiment de l'imprimerie et le nombre de platines de taille-douce bien et dûment élaborées et gravées de toutes sortes de figures dont ils bailleront les modèles. Il fournira ' de la grande et première sorte ' 30 pièces, de la seconde 100, de la troisième 100 et de la quatrième 100, en tout 330 platines, payées selon la catégorie: 20, 12, 4 et 2 l. pièce. Il fournira pendant dix ans des planches gravées des modèles baillés, au même prix et jusqu'à 2 500 l. par an. Il pourra employer jusqu'à 5 ouvriers. Élection de domicile par Swelinck aux Gobelins., 20 mars 1613; MC/ET/XVII/157
      Documents du Minutier central concernant les peintres, sculpteurs et graveurs au XVIIe siècle (1600-1650), par Marie-Antoinette Fleury et Martine Constans, tome II [études XI à XX, 2445 actes], Paris, Archives nationales, 2010, notice n°2038 (instrument de recherche imprimé dématérialisé, certaines notices sont plus détaillées dans la version intégrale accessible en ligne par la rubrique 'Autres instruments de recherche', voir contexte dans le Plan d’orientation général - Notaires de Paris, guides thématiques du Minutier).
    - Transport par Jacques François, peintre, demeurant au port Saint-Bernard, et sa femme, Geneviève Rault, à Nicolas Cressé, notaire au Châtelet, demeurant place Maubert, de 25 l. de rente, au principal 300 l., 30 mars 1613; MC/ET/XVII/157
      Documents du Minutier central concernant les peintres, sculpteurs et graveurs au XVIIe siècle (1600-1650), par Marie-Antoinette Fleury et Martine Constans, tome II [études XI à XX, 2445 actes], Paris, Archives nationales, 2010, notice n°841 (instrument de recherche imprimé dématérialisé, certaines notices sont plus détaillées dans la version intégrale accessible en ligne par la rubrique 'Autres instruments de recherche', voir contexte dans le Plan d’orientation général - Notaires de Paris, guides thématiques du Minutier).
    - Promesse par Laurens Roelofs, imprimeur en taille-douce, logé à l'enseigne de l'Empereur, rue Saint-Jacques, à François Mesland, greffier du bailliage d'Orléans, et Georges Mallerac, marchand logé à l'image Notre-Dame, rue Saint-Martin, de travailler huit mois dans l'imprimerie en taille-douce qu'ils établissent à Orléans, avec des ouvriers qui seront nourris, comme lui, à leurs frais [cf. no 2038]. Il recevra 6 s. pour 100 feuilles communes imprimées, 3 s. pour 100 pièces moyennes, et 18 d. pour 100 pièces moindres. Il ira à Orléans à la fin du mois, et n'y travaillera que pour Mesland et Mallerac., 30 mars 1613; MC/ET/XVII/157
      Documents du Minutier central concernant les peintres, sculpteurs et graveurs au XVIIe siècle (1600-1650), par Marie-Antoinette Fleury et Martine Constans, tome II [études XI à XX, 2445 actes], Paris, Archives nationales, 2010, notice n°1943.(instrument de recherche imprimé dématérialisé, certaines notices sont plus détaillées dans la version intégrale accessible en ligne par la rubrique 'Autres instruments de recherche', voir contexte dans le Plan d’orientation général - Notaires de Paris, guides thématiques du Minutier).
    - DU FRESNE (Marie) § Testament de Marie DU FRESNE femme de Nicolas MACÉ, praticien rue Traversine., 31 mars 1613; MC/ET/XVII/157
      testament; Du Fresne, Marie
    - Désistement par Jacques Michel, fifre ordinaire de la maison du roi, demeurant en la Grand'Rue du faubourg Saint-Marcel, et par Catherine Riger, fille majeure, demeurant rue des Carmes, des promesses de mariage faites verbalement entre eux., 2 avril 1613; MC/ET/XVII/157
    - LAUZANNET (Vive) § Testament de Vive LAUZANNET veuve de Pierre HOULLET, laboureur de vigne à Chenevières, 17 mai 1613; MC/ET/XVII/157
      testament; Lauzannet, Vive
    - FOURET (Jacqueline) § Testament de Jacqueline FOURET, 20 mai 1613; MC/ET/XVII/157
      testament; Fouret, Jacqueline
  - Minutes. 1613, juillet - 1613, décembre, juillet 1613 - décembre 1613; MC/ET/XVII/158
    - SAINT-LAURENT (François de) de la ville d'Orange § Testament de François de SAINT-LAURENT, 1er juillet 1613; MC/ET/XVII/158
      testament; Saint-Laurent, François de
    - Transport par Charles Van Boeckel, graveur en taille-douce, demeurant à l'image Saint-François, rue Mouffetard, et sa femme, Anne Moncornet, à Pierre Firens, graveur en taille-douce, demeurant rue Saint-Jacques, du tiers de 1 431 l. 5 s. dûs par Pierre Van Berle, marchand de briques à Anvers, et sa femme, Catherine Van Boeckel [écrit Van Boucle], à la succession de Jean Van Boeckel, dont Charles est héritier pour un tiers, moyennant paiement de 477 l. 1 sol 8 d. et les intérêts au denier 16., 23 juillet 1613; MC/ET/XVII/158
      Documents du Minutier central concernant les peintres, sculpteurs et graveurs au XVIIe siècle (1600-1650), par Marie-Antoinette Fleury et Martine Constans, tome II [études XI à XX, 2445 actes], Paris, Archives nationales, 2010, notice n°2164 (instrument de recherche imprimé dématérialisé, certaines notices sont plus détaillées dans la version intégrale accessible en ligne par la rubrique 'Autres instruments de recherche', voir contexte dans le Plan d’orientation général - Notaires de Paris, guides thématiques du Minutier).
    - Procuration générale de Carel Van Boeckel, demeurant à l'image Saint-François, Grande-Rue-Mouffetard, à Pierre Firens, demeurant rue Saint-Jacques, tous deux graveurs en taille-douce., 25 juillet 1613; MC/ET/XVII/158
      Documents du Minutier central concernant les peintres, sculpteurs et graveurs au XVIIe siècle (1600-1650), par Marie-Antoinette Fleury et Martine Constans, tome II [études XI à XX, 2445 actes], Paris, Archives nationales, 2010, notice n°2165 (instrument de recherche imprimé dématérialisé, certaines notices sont plus détaillées dans la version intégrale accessible en ligne par la rubrique 'Autres instruments de recherche', voir contexte dans le Plan d’orientation général - Notaires de Paris, guides thématiques du Minutier).
    - Contrat de mariage entre Pierre Guillet, tisserand en toile, demeurant à Saint-Germain-des-Prés, et Jeanne Moreau, native de Bellême, fille de Nicolas Moreau, maître écrivain, et de Marie Pierresée, auquel signe comme témoin de la fiancée Jean Delaporte, maître joueur d'instruments, ami., 25 juillet 1613; MC/ET/XVII/158
      Documents du Minutier central concernant l'histoire de la musique (1600-1650), par Madeleine Jurgens, tome II [études XI à XX, 1900 actes], Paris, Archives nationales, 1974, p. 521 (instrument de recherche imprimé dématérialisé, certaines notices sont plus détaillées dans la version intégrale accessible en ligne par la rubrique 'Autres instruments de recherche', voir contexte dans le Plan d’orientation général - Notaires de Paris, guides thématiques du Minutier).
    - MORICE (Anne) § Testament d'Anne MORICE garde malade, veuve de Pierre Valentin cocher demeurant rue Sainte-Geneviève, 2 août 1613; MC/ET/XVII/158
      testament; Morice, Anne
    - BOISTEL (Jean) maître pourpointier § Inventaire de Jean BOISTEL, 7 août 1613; MC/ET/XVII/158
      inventaire; Boistel, Jean
    - COURTIGÉ (Marie) § Testament de Marie COURTIGÉ veuve de Michel Agnant, marchand bourgeois d'Orléans., 1er septembre 1613; MC/ET/XVII/158
    - LEDOUET (Françoise) § Testament de Françoise LEDOUET femme de Jeanne GORET, maître rôtisseur, 23 septembre 1613; MC/ET/XVII/158
      testament; Ledouet, Françoise
    - GUEDON (Jean)compagnon maçon § Contrat de mariage entre. .. et (Barbe Bruslart) Jeanne CHEVALIER, fille de + Jean CHEVALIER, drapier., 5 octobre 1613; MC/ET/XVII/158
      contrat de mariage; Guedon, Jean
    - AUBRY (Catherine) § Testament de Catherine AUBRY femme de Adrien de LARGILLIÈRE, maître tissutier, rue Saint-Martin, par Saint-Nicolas-des-Champs., 11 octobre 1613; MC/ET/XVII/158
      testament; Aubry, Catherine
    - ALBERT (Jean) licencié ès lois principal au collège d'Etampes § Contrat de mariage entre Jean Albert et Marie BELLEVET, 16 octobre 1613; MC/ET/XVII/158
      contrat de mariage; Albert, Jean
    - Promesse de leçons de danse à un écolier., 19 octobre 1613; MC/ET/XVII/158
      'Jehan Rousseau, maistre joueur d'instrumens à Paris, y demeurant place Maubert, parroisse Saint-Estienne-du-Mont, confesse avoir promis et promect à Phillippes Thuvin, escolier, demeurant en la maison de Monsieur de Massac, bancquier, rue de Bievre, parroisse Saint-Estienne-du-Mont, à ce present et ce acceptant, de luy apprendre, monstrer et enseigner à bien dancer jusques à ce que ledict Thuvin soit parfaitement enseigné et tant et sy longuement qu'il voudra y aller aprendre chez ledict Rousseau.
      Ceste promesse faicte moiennant la somme de douze livres sur quoy ledict Rousseau confesse avoir eu et receu dudict Thuvin la somme de six livres dont quictant etc, et le surplus montant pareille somme de six livres tournoiz ledict Thuvin promect et gaige le bailler et paier audict Rousseau ou au porteur etc au jour et feste de Noel prochain venant. Car ainsy etc, promectant etc, obligeant chacun en droict soy et l'un envers l'autre ledict Thuvin corps et biens, renonceant etc.
      Faict et passé à Paris, ès estudes des notaires soubzsignez, l'an mil six cens treize, le dix-neufiesme jour d'octobre, avant midy, et ont signé.
      ROUSSEAU Philippe THUVIN RICHER (notaire) NOURRY (notaire).
      Ledict Rousseau dessus-nommé confesse avoir eu et receu dudict Thuvin aussy dessus-nommé les six livres restans des douze livres mentionnez en la promesse cy-dessus escripte, dont quictant etc; promectant etc, obligeant etc, renonceant etc.
      Faict et passé à Paris, ès estudes des notaires, l'an mil six cens treize le dernier jour de novembre, avant midy, et a signé:
      ROUSSEAU RICHER NOURRY
      Documents du Minutier central concernant l'histoire de la musique (1600-1650), par Madeleine Jurgens, tome II [études XI à XX, 1900 actes], Paris, Archives nationales, 1974, p. 448 (instrument de recherche imprimé dématérialisé, certaines notices sont plus détaillées dans la version intégrale accessible en ligne par la rubrique 'Autres instruments de recherche', voir contexte dans le Plan d’orientation général - Notaires de Paris, guides thématiques du Minutier).
    - Contrat de mariage entre Jacques Bottin, charretier, fils de Philippe Bottin, laboureur et voiturier par terre, demeurant rue Mouffetard, et Marie Ravot, demeurant même rue, fille de défunt Jacques Ravot, marchand de blé à Montfort-l'Amaury, auquel signent comme témoins de la fiancée sa cousine Marie-Philippe Poncet, femme d'Ambroise Michel, tambour du roi, et Jacques Michel, fifre du roi, ami., 28 octobre 1613; MC/ET/XVII/158
    - THENART (Jeanne) veuve de Jean Mignot tabletier § Testament de Jeanne THENART, 11 novembre 1613; MC/ET/XVII/158
      testament; Thenart, Jeanne
  - Minutes. 1614, janvier - 1614, juin, janvier 1614 - juin 1614; MC/ET/XVII/159
    - REBOURS (Marie) § Inventaire des biens de Marie REBOURS veuve de Jean BOISTEL, maître pourpointier à l'occasion de son remariage avec Jacques BLONDEAU, maître peintre., 8 janvier 1614; MC/ET/XVII/159
      inventaire; Rebours, Marie
    - GODEFROY (Jean) faiseur de miroir et de lunettes § Contrat de mariage entre Jean GODEFROY et Sainte MANCION, 15 janvier 1614; MC/ET/XVII/159
      contrat de mariage; Godefroy, Jean
    - GODEFROY (François) sr de La Tour § Inventaire de François GODEFROY, 20 janvier 1614; MC/ET/XVII/159
      Mention dans le répertoire du notaire coté:
      MC/RE/XVII/159
      inventaire; Godefroy, François
    - Contrat de mariage entre Jacques Blondeau, peintre, demeurant rue de la Savonnerie, paroisse Saint- Jacques-de-la-Boucherie, et Marie Rebours, veuve de Jean Boistel, maître pourpointier, demeurant même rue. Régime: communauté. Dot: 900 l. en meubles et deniers. Douaire: 200 l., 29 janvier 1614; MC/ET/XVII/159
      Documents du Minutier central concernant les peintres, sculpteurs et graveurs au XVIIe siècle (1600-1650), par Marie-Antoinette Fleury et Martine Constans, tome II [études XI à XX, 2445 actes], Paris, Archives nationales, 2010, notice n°237 (instrument de recherche imprimé dématérialisé, certaines notices sont plus détaillées dans la version intégrale accessible en ligne par la rubrique 'Autres instruments de recherche', voir contexte dans le Plan d’orientation général - Notaires de Paris, guides thématiques du Minutier).
    - Accord entre Jacques de Claude, aveugle, demeurant rue Bordelle, à l'enseigne du Soufflet vert, d'une part, et Pierre Datelin, dit Brioché, joueur d'instruments, demeurant rue du Bon-Puits, à l'enseigne de l'Écrevisse, d'autre part, mettant fin à l'instance pendant entre eux au bailliage de Sainte-Geneviève, moyennant versement de 8 livres par de Claude., 31 janvier 1614; MC/ET/XVII/159
    - GUÉRIN (Jacques) § Contrat de mariage entre Jacques GUÉRIN et Marie MOYSET, 14 février 1614; MC/ET/XVII/159
      contrat de mariage; Guérin, Jacques
    - DUPONT (Paul) passementier § Contrat de mariage entre Paul DUPONT et Jeanne BOURU., 14 février 1614; MC/ET/XVII/159
      contrat de mariage; Dupont, Paul
    - HOUYS (Jacqueline) § Testament de Jacqueline HOUYS femme de Jacques Le Chantre, mercier, MC/ET/XVII/159
      testament; Houys, Jacqueline
    - TRIPERIE § Vente de tripes, 19 mars 1614 - 24 mars 1614; MC/ET/XVII/159; (2)
    - MERCIER § Inventaire après décès de Jacqueline HOUYS, femme de Jacques LE CHANTRE MERCIER, 24 mars 1614; MC/ET/XVII/159